# 请教陈老师，关于互换资源

提问人：橙子凳子 时间：2014-12-15 15:59:00
陈老师，你好
A,B企业都是互联网企业，A企业无偿提供一个平台给B企业用于产品开发，B开发出的产品承诺无偿给A使用。这种类似互换资源的交易，在PRC准则下并没有相关的规定，在IFRS下可以适用哪个准则呢？会计上如何处理？
谢谢！

回答人：chenyiwei
可考虑能否参考SIC 31关于互换广告服务的会计处理规定？该解释公告的原则也已体现于《企业会计准则讲解（ 2010 ）》P231中。